最高法院刑事判決　　　　　　　　九十六年度台非字第六六號
上　訴　人　最高法院檢察署檢察總長
被　　　告　甲○○
上列上訴人因被告公共危險案件，對於台灣台南地方法院中華民
國九十五年六月二十三日第一審確定判決（九十五年度交簡字第
一三五九號，聲請簡易判決處刑案號：台灣台南地方法院檢察署
九十五年度調偵字第二二０號），認為違背法令，提起非常上訴
，本院判決如下：
    主  文
原判決撤銷。
本件免訴。
    理  由
非常上訴理由稱：「按判決不適用法則或適用不當者，為違背法
令，刑事訴訟法第三百七十八條定有明文。又同一案件曾經判決
確定者，應諭知免訴之判決，此觀諸同法第三百零二條第一款規
定甚明。本件被告甲○○於民國九十四年六月四日十二時二十五
分許，因服用酒類，不能安全駕駛動力交通工具而駕駛，違反公
共危險案件，業經台灣台南地方法院檢察署檢察官於同年八月八
日以九十四年度偵字第九一五六號聲請簡易判決處刑，並經台灣
台南地方法院於同年月二十九日以九十四年度交簡字第一六０六
號刑事簡易判決判處有期徒刑二月，並諭知易科罰金之折算標準
，於同年九月二十九日確定，有該案偵、審、執行卷足稽。乃台
灣台南地方法院檢察署檢察官對於同一事實，更於九十五年四月
十日以九十五年度調偵字第二二０號聲請簡易判決處刑，台灣台
南地方法院於同年六月二十三日以九十五年度交簡字第一三五九
號刑事簡易判決為判決時，未從程序上諭知不受理之判決，竟誤
為實體上之科刑判決，揆之首開說明，顯有適用法則不當之違誤
。案經確定，且於被告不利。爰依刑事訴訟法第四百四十一條、
第四百四十三條規定提起非常上訴，以資糾正。」等語。
本院按案件曾經判決確定者，應諭知免訴之判決，刑事訴訟法第
三百零二條第一款定有明文。本件被告甲○○於九十四年六月四
日中午十二時二十五分許，在台南縣六甲鄉○○村○○路與和平
街交岔路口，因服用酒類，不能安全駕駛動力交通工具而駕駛，
致與林慶忠駕駛之車號七Ｋ─五四八八號小客車碰撞等情，經台
灣台南地方法院檢察署檢察官於九十四年八月二十三日（案件繫
屬日）聲請簡易判決處刑，已經台灣台南地方法院於九十四年八
月二十九日以九十四年度交簡字第一六０六號簡易判決，處以有
期徒刑二月（如以易科罰金以三百元折算一日），並於九十四年
九月二十九日確定，於九十四年十一月十七日執行完畢，有該案
卷宗可稽。詎檢察官又對被告前揭同一犯罪事實，於九十五年六
月五日（案件繫屬日），以九十五年度調偵字第二二０號聲請簡
易判決處刑書，向台灣台南地方法院聲請以簡易判決處刑，原審
台灣台南地方法院於九十五年六月二十三日，以九十五年度交簡
字第一三五九號刑事簡易判決，為簡易判決處刑時，屬於同一案
件之前案既已經判決有罪確定，自應就本案為免訴之判決，方為
適法。乃原審不察，仍為實體上科處罪刑之判決，自有適用法則
不當之違法。案經確定，且不利於被告，非常上訴意旨執以指摘
，洵有理由。應由本院將原確定之刑事簡易判決撤銷，並諭知免
訴之判決，以資糾正。
據上論結，應依刑事訴訟法第四百四十七條第一項第一款但書、
第三百零二條第一款，判決如主文。
中　　華　　民　　國　九十六　年　　三　　月  二十九　日
                      最高法院刑事第十庭
                          審判長法官  謝　俊　雄
                                法官  陳　世　雄
                                法官  魏　新　和
                                法官  吳　信　銘
                                法官  徐　文　亮
      本件正本證明與原本無異
                                      書  記  官
中　　華　　民　　國　九十六　年　　四　　月　　二　　日
                                                H
